臺灣桃園地方法院民事判決　　　　　　　87年度訴字第1019號
原　　　告　己○○即寅○○之.
　　　　　　　　　　　　號
　　　　　　丁○○（同上）
　　　　　　丑○○（同上）
　　　　　　　　　　　　1號
共　　　同
訴訟代理人　呂理胡律師
　　　　　　唐永洪律師
被　　　告　子○○即庚○○之.
　　　　　　戊○○（同上）
　　　　　　甲○○即壬○○之.
　　　　　　　　　　　　號
　　　　　　辛○○（同上）
　　　　　　乙○○（同上）
　　　　　　丙○○（同上）
　　　　　　癸○○○○○○同.
上列當事人間請求拆屋還地事件，於民國96年7 月10日辯論終結
，本院判決如下：
    主  文
被告甲○○、乙○○、辛○○、丙○○、游頤婷應將坐落桃園縣
大園鄉○○段拔子林小段20地號土地上如附圖所示Ａ（面積132
平方公尺）、Ｂ（面積45平方公尺）、Ｃ（面積17平方公尺）、
Ｄ（面積112 平方公尺）、Ｅ（面積11平方公尺）、Ｆ（面積25
平方公尺）之地上物拆除，將土地返還原告。
被告子○○、戊○○應將坐落桃園縣大園鄉○○段拔子林小段20
地號土地上如附圖所示Ｇ（面積21平方公尺）、Ｈ（面積136 平
方公尺）、Ｉ（面積18平方公尺）之地上物拆除，將土地返還原
告。
被告甲○○、乙○○、辛○○、丙○○、游頤婷應連帶給付原告
丑○○、己○○各新台幣貳萬玖仟壹佰拾捌元、原告丁○○新
台幣伍萬捌仟貳佰柒拾柒元，及自民國96年1 月1 日起至清償日
止按週年利率5%計算之利息，並自民國96年1 月1 日起至拆屋還
地之日止，按年連帶給付原告丑○○、己○○各新台幣捌仟貳佰
零捌元、原告丁○○新台幣壹萬陸仟肆佰壹拾陸元。（如附表所
示）
被告子○○、戊○○應連帶給付原告丑○○、己○○各新台幣壹
萬肆仟玖佰壹拾元、原告丁○○新台幣貳萬玖仟捌佰貳拾元，及
自民國96年1 月1 日起至清償日止按週年利率5%計算之利息，並
自民國96年1 月1 日起至拆屋還地之日止，按年連帶給付原告丑
○○、己○○各新台幣肆仟貳佰元、原告丁○○新台幣捌仟肆佰
元。（如附表所示）
訴訟費用由被告甲○○、乙○○、辛○○、丙○○、游頤婷連帶
負擔三分之二，餘由被告子○○、戊○○連帶負擔。
    事  實
甲、原告方面：
一、聲明：如主文所示。
二、陳述：
  (一)坐落桃園縣大園鄉○○段拔子林小段20地號、面積13,645平
    方公尺土地（下稱本件土地）為起訴時之原告寅○○於民國
    85年2 月5 日向訴外人呂定國購買，並於85年4 月24日辦理
    所有權移轉登記，其後經本院民事執行處於95年2 月23日拍
    賣本件土地之應有部分，由原告己○○、原告丑○○取得應
    有部分各四分之一，而原告丁○○則於同年4 月18日向寅○○買受取得本件土地應有部分二分之一，分別於同年4 月10
    日及5 月8 日辦理土地所有權應有部分移轉登記，又寅○○
    已於95年6 月19日具狀聲請由己○○、丑○○、丁○○三人
    承當本件訴訟之原告。
  (二)被告甲○○、乙○○、辛○○、丙○○、游頤婷之被繼承人
    壬○○（88年2 月4 日死亡）及被告子○○、戊○○之被繼
    承人庚○○（90年11月8 日死亡）二人未經同意，亦無任何
    正當權源，擅自在本件土地上，建有如附圖所示Ａ（面積13
    2 平方公尺）、Ｂ（面積45平方公尺）、Ｃ（面積17平方公
    尺）、Ｄ（面積112 平方公尺）、Ｅ（面積11平方公尺）、
    Ｆ（面積25平方公尺）、Ｇ（面積21平方公尺）、Ｈ（面積
    136 平方公尺）、Ｉ（面積18平方公尺）等建物（下稱系爭
    建物），無權占有使用本件土地，原告為本件土地所有權人
    ，自得依民法第767 條前段規定，訴請被告等人將系爭建物
    拆除，並將占有使用之本件土地交還原告。
  (三)被告稱就本件土地取得地上權，或與原地主即祭祀公業林本
    源之管理人間有使用借貸關係，非無權占用本件土地云云；
    惟桃園縣蘆竹地政事務所（下稱蘆竹地政事務所）已於85年
    1 月31日以85蘆地二字第685 號公函駁回被告就本件土地上
    之房屋申請時效取得地上權一案，又於87年8 月19日以87蘆
    地一字第5376號公函再次駁回庚○○及壬○○之申請時效取
    得地上權登記，可見庚○○及壬○○二人就本件土地並未因
    時效取得地上權登記甚明。況庚○○及壬○○與其他主張時
    效取得地上權之訴外人戴阿生、辛林牙等43人，前於67年7
    月31日由戴阿生為代表，以本院公證處認證函及桃園郵局67
    年10月11日第1873號存證信函寄給前地主之聲明「承租法益
    」及「以相互對待給付之方法」，主張「租地建屋應有優先
    承買權」，可見庚○○及壬○○自始即非以行使地上權之意
    思占有本件土地，故其稱已取得地上權一事，顯不足採。至
    於庚○○及壬○○主張渠等有使用借貸關係，原告亦否認之
    ，被告應舉證證明。
  (四)被告無權占有本件土地，係無法律上之原因而受有相當於免
    給付租金之利益，致原告受有損害，原告依民法第179 條規
    定自得請求被告給付相當於租金之不當得利，迄被告拆屋還
    地之日止。又原告雖於95年4 月10日、95年5 月8 日取得本
    件土地所有權，惟已承當寅○○之訴訟標的法律關係，並由
    寅○○讓與不當得利之債權，故仍得請求被告給付自占有本
    件土地之日起至返還土地之日止，相當於租金之不當得利，
    惟原告僅請求自90年1 月1 日起之不當得利。原告丑○○、
    己○○、丁○○三人之應有部分為四分之一、四分之一、四
    分之二，被告甲○○、乙○○、辛○○、丙○○、游頤婷等
    人占用面積共342 平方公尺、被告子○○、戊○○等二人占
    用面積共175 平方公尺，依土地法第97條規定租用土地以申
    報地價10% 為限計算每年相當於租金之不當得利，是原告向
    被告請求自90年1 月1 日起至95年12月31日止相當於租金之
    不當得利及按法定遲延利率計算之利息，並自96年1 月1 日
    起至被告拆屋還地之日止，按年以土地申報地價10 %計算相
    當於租金之不當得利，本件土地之申報地價，於89年7 月起
    至92年12月31日止為每平方公尺336 元、於93年1 月起至95
    年12月31日止為800 元、自96年1 月起為960 元，故被告甲○○、乙○○、辛○○、丙○○、游頤婷等人應連帶給付原
    告丑○○、己○○各29,138元、原告丁○○58,277元，及自
    96年1 月1 日起至清償日止按週年利率5%計算之利息，並自
    96年1 月1 日起至拆屋還地之日止，按年給付原告丑○○、
    己○○各8,208 元、原告丁○○16,416元。被告子○○、戊○○應連帶給付原告丑○○、己○○各14,910元、原告丁○○29,820元，及自96年1 月1 日起至清償日止按週年利率5%
    計算之利息，並自96年1 月1 日起至拆屋還地之日止，按年
    給付原告丑○○、己○○各4,200 元、原告丁○○8,400 元
    。
三、證據：提出土地謄本及地籍圖、86年6 月23日理字第21號律
    師函、地價證明書、95年8 月4 日複丈成果圖、蘆竹地政事
    務所85年1 月31日蘆地二字第685 號函、87年8 月19日蘆地
    一字第5376號函、本院86年度訴字第911 號民事判決及確定
    證明書、訴外人戴阿標、林阿生之答辯狀、本院公證通知書
    、桃園郵局67年10月11日第1873號存證信函、蘆竹地政事務
    所他項權利位置圖、95年地價稅單、債權讓與之存證信函、
    地價謄本各一份（均為影本）、照片四張等為證。
乙、被告方面：
一、聲明：駁回原告之訴。
二、陳述：自日據時代起本件土地之原地主即同意被告之父、母
    在土地上建築房屋使用，至34年台灣光復後，壬○○、庚○○仍以和平、公然、持續有建築物之目的，占用土地至今。
    壬○○、庚○○於87年4 月27日向蘆竹地政事務所申請以時
    效取得地上權之登記，經地政事務所受理並依法公告，旋因
    地主寅○○異議後調處，雖經調處而不成，但地政事務所仍
    依職權裁處准壬○○、庚○○申請之地上權登記，是被告占
    有土地使用，難謂無權占有，亦無任何不當得利之情形。
丙、本院依職權勘驗現場，並囑託蘆竹地政事務所派員會同測量
    ，製有勘驗筆錄及土地複丈成果圖。
    理  由
一、按訴訟繫屬中為訴訟標的之法律關係，雖移轉於第三人，於
    訴訟無影響。但第三人如經兩造同意，得聲請代當事人承當
    訴訟。前項但書情形，僅他造不同意者，移轉之當事人或第
    三人得聲請法院以裁定許第三人承當訴訟。民事訴訟法第25
    4 條第1 、2 項定有明文，本件土地於95年4 月10日因法院
    拍賣由丑○○、己○○取得應有部分各四分之一、丁○○則
    於95年5 月8 日因買賣取得應有部分四分之二，渠三人聲請
    承當訴訟，業經本院裁准承擔訴訟，先予敘明。又當事人死
    亡者，訴訟程序在有繼承人、遺產管理人、或其他依法令應
    續行訴訟之人承受訴訟以前當然停止；而承受訴訟人於得為
    承受時，應即為承受之聲明；法院亦得依職權以裁定命其續
    行訴訟。民事訴訟法第168 條、第175 條第1 項、第178 條
    均有明定。被告壬○○、庚○○分別於88年2 月4 日、90年
    11月8 日死亡，訴訟程序當然停止，渠之繼承人迄未承受訴
    訟，經查壬○○之繼承人為甲○○、乙○○、辛○○、丙○○、游頤婷等五人，庚○○之繼承人為子○○、戊○○，有
    戶籍謄本可參，故本院已併予裁定渠等繼承人應承受訴訟，
    併此敘明。
二、被告甲○○、乙○○、辛○○、丙○○、游頤婷、子○○、
    戊○○經合法通知，未於最後言詞辯論期日到場，核無民事
    訴訟法第386 條所列各款情形，依原告聲請，由其一造辯論
    而為判決。再原告減縮請求如其訴之聲明所示，核與民事訴
    訟法第255 條第1 項第3 款規定相符，應予准許。
三、原告主張本件土地為渠等共有，被告在其上蓋有如附圖所示
    Ａ（面積132 平方公尺）、Ｂ（面積45平方公尺）、Ｃ（面
    積17平方公尺）、Ｄ（面積112 平方公尺）、Ｅ（面積11平
    方公尺）、Ｆ（面積25平方公尺）、Ｇ（面積21平方公尺）
    、Ｈ（面積136 平方公尺）、Ｉ（面積18平方公尺）等建物
    ，占有使用本件土地等事實，經本院會同蘆竹地政事務所測
    量人員至現場履勘查證屬實，製有勘驗筆錄及蘆竹地政事務
    所96年4 月25日複丈後製作之複丈成果圖在卷可參，被告對
    此未到場爭執，亦未提出書狀做何答辯，應認為真。
四、原告又主張被告係無權占有使用本件土地，妨害原告所有權
    之行使，依民法第767 條規定，請求被告拆屋還地，又因被
    告無權占有使用土地，致渠等受有相當於租金之損害，依同
    法第179 條規定，請求被告給付相當於租金之不當得利等情
    ；惟被告則以前詞置辯。故可知本件之爭執點為：(一)被告是
    否為無權占有本件土地？原告可否請求被告拆屋還地？(二)原
    告可否請求被告返還不當得利？
五、按所有人對於無權占有或侵奪其所有物者，得請求返還之。
    民法第767 條前段定有明文。在以無權占有為原因，請求返
    還所有物之訴，被告對原告就其物有所有權存在之事實如無
    爭執，而僅以非無權占有為抗辯者，原告於被告無權占有之
    事實，無舉證責任，而被告應就占有係有正當權源之事實，
    有證明責任，如不能為之證明者，應認原告之請求為有理由
    。本件土地為原告所有，有土地登記謄本可稽，被告就其在
    本件土地上蓋有如附圖所示之建物等事實，既不否認，依上
    說明，被告應就有權占有使用本件土地一事，負舉證責任。
    查：
  (一)被告之被繼承人壬○○、庚○○稱伊之建物在本件土地上已
    因時效取得地上權，故非無權占有；惟就民法物權編之規定
    ，係採登記生效主義，凡主張取得物權者，以經登記為要件
    ；地上權為物權，依民法第758 條及第772 條準用第769 條
    、第770 條規定，須經登記始取得該物權。如尚未取得地上
    權登記，要不得對抗土地所有權人依法所行使之物上請求權
    ，而謂其係有權占有。壬○○、庚○○至今尚未取得地上權
    登記，僅是向地政機關以時效取得為由申請地上權登記，惟
    因所有權人之否認而無法登記為地上權人，被告等人為壬○○、庚○○之繼承人，既無地上權可得繼承，即不得以有地
    上權而對抗土地所有權人甚明。
  (二)又民法第772 條準用第769 條規定，依時效而取得地上權者
    ，須以行使地上權之意思，20年間和平繼續占有他人所有之
    不動產者，始得請求登記為地上權人。而當事人主張依時效
    取得地上權時，須以行使地上權之意思，自主占有土地為要
    件。若依其所由發生事實之性質，無行使地上權之意思者，
    非有變為以行使地上權之意思而占有土地之情事發生，其取
    得時效，不能開始進行。又占有他人土地而建築房屋者，或
    以無權占有之意思為之，或以所有之意思為之，或以租賃、
    借貸之意思為之，非必皆以行使地上權之意思而占有，故如
    主張是以行使地上權之意思而占有他人土地時，應負舉證責
    任。是不能僅以在他人土地上有建物，即推論係以行使地上
    權之意思而占有他人之土地。本件被告究係以何種主觀意思
    占有本件土地，均未舉證證明，故其空言主張，尚非可採。
  (三)再被告之被繼承人壬○○、庚○○與訴外人即同為本件土地
    之無權占有人戴阿生、辛林牙等43人，於67年7 月31日由戴
    阿生為代表，向本院公證處申請之認證信函謂：「主旨：為
    祭祀公業林本源非法出售坐落桃園縣大園鄉○○段拔子林小
    段15、17、18、19、20地號土地五筆，由謝新添等承受有違
    通知人等承租法益及本人應享有依同一條件優先承買權，特
    通知如上……。」；而據原告提出之桃園郵局67年10月11日
    第1873號存證信函內容略謂：「……該土地（指大園鄉○○
    段拔子林小段15、17、18、19、20地號土地）係林本源老先
    生……基於防止免受伊等暴徒搶劫之助力，及彌補我等佃農
    幫助建築貴租館圍牆，流盡血汗之勞苦，以相互對待給付之
    方法，作為雙方倆全之計，以無條件及無定期方式，俯允在
    上開荒地上自建房屋……。」，有公證函通知書、桃園郵局
    67年10月11日第1873號存證信函在卷可稽，兩造就此文書證
    物之形式真正，均不爭執，依上開內容所示，壬○○、庚○○之先人原即以租賃或使用借貸之意思而占有包含本件土地
    在內之土地，顯非基於行使地上權之意思而占有土地。是被
    告既未舉證是以行使地上權之意思占有本件土地，被告占有
    取得地上權之時效期間，即不能開始進行，被告即無從因時
    效而取得地上權登記至明。
  (四)被告之被繼承人壬○○、庚○○稱其先祖與本件土地之原所
    有人林本源祭祀公業管理人之間，因地主、佃農關係而就本
    件土地有使用借貸關係存在，兩造既承繼原來之土地權利與
    利用關係，壬○○、庚○○之系爭建物就本件土地自有使用
    借貸關係存在云云；惟壬○○、庚○○就所述之上開事實，
    均未舉證以實其說，顯非可採；縱認所稱伊之先祖與林本源
    祭祀公業管理人間確有使用借貸關係存在，惟原告三人分別
    因拍賣、買賣取得本件土地所有權，並基於土地所有權之物
    上請求權，請求排除無權占有，可見原告係基於具有對世效
    力之物權關係而主張，壬○○、庚○○所稱之使用借貸關係
    ，僅對原來貸與人有相對效力之債權關係，顯不得以之為對
    抗。
  (五)被告均未證明已因時效取得地上權登記，復未能證明占有本
    件土地係有正當權源（例如與原告間有使用借貸、租賃或其
    他法律關係），則被告占有本件土地為無權占有，故原告基
    於所有權人之地位，依所有物返還及妨害除去請求權，請求
    被告將坐落在本件土地上如附圖所示Ａ（面積132 平方公尺
    ）、Ｂ（面積45平方公尺）、Ｃ（面積17平方公尺）、Ｄ（
    面積112 平方公尺）、Ｅ（面積11平方公尺）、Ｆ（面積25
    平方公尺）、Ｇ（面積21平方公尺）、Ｈ（面積136 平方公
    尺）、Ｉ（面積18平方公尺）等建物拆除，並將占用之土地
    返還，於法有據，應予准許。
六、被告既無合法權源而占有使用本件土地，係無權占有他人之
    物，自占有人方面，依社會通念可能獲得相當於租金之利益
    ，就權利人而言，其所受之損害自與不能收益之租金相當，
    兩者之利益，應可同以租金價額做為計算基準（最高法院61
    年台上字第1695號判例參照），本件87年8 月12日起訴時之
    原告寅○○已將其對被告等人之不當得利返還請求權，讓與
    原告丑○○、己○○、丁○○等三人，有95年3 月1 日債權
    讓與書在卷可參（見本院卷二第95頁），從而，原告主張依
    不當得利之法律關係，請求被告返還自90年1 月1 日起至拆
    屋還地之日止，無權占有使用土地相當於租金之利益，即屬
    有據，是就原告主張被告應返還之金額審酌如下：
  (一)參照土地法第97條第1 項規定：城市地方房屋之租金，以不
    超過土地及其建築物申報總價年息10% 為限。而土地法施行
    法第25條規定：土地法第97條所謂土地及建築物總價額，土
    地價額依法定地價，建築物價額依該管直轄市或縣市地政機
    關估定之價額。而上開所指法定地價，依土地法第148 條規
    定，乃土地所有權人依土地法所申報之地價。
  (二)查被告甲○○、乙○○、辛○○、丙○○、游頤婷係壬○○
    之繼承人，占用土地面積共342 平方公尺；被告子○○、戊○○係庚○○之繼承人，占用土地面積共175 平方公尺，故
    渠等獲有相當於租金之利益，應以此面積為計算範圍；又本
    件土地申報地價於89年7 月起至92年12月31日止為每平方公
    尺336 元、於93年1 月起至95年12月31日止為800 元、於96
    年1 月起為960 元，有地價謄本可參，本院參酌本件土地坐
    落位置在桃園國際機場附近，與遠雄自由貿易港區、南崁工
    業區等均相距不遠，被告占用土地建有房屋，做為住宅使用
    ，而其隔鄰地區為住宅或農田等情，有桃園縣大園鄉地區交
    通概況圖表可考，又本件土地之歷年來之申報地價均不高，
    是依本件土地位置及被告占有使用之情形觀之，被告占有本
    件土地可能獲得之利益，自以上開土地申報地價之年息10%
    計算為適當。
  (三)原告係請求被告返還自90年1 月1 日起至95年12月31日止及
    自96年1 月1 日起至清償日止按週年利率5%計算之利息，並
    自96年1 月1 日起至拆屋還地之日止，按年以土地申報地價
    10% 計算相當於租金之不當得利。而依本件土地申報地價於
    89年7 月起至92年12月31日止為每平方公尺336 元、於93年
    1 月起至95年12月31日止為800 元、於96年1 月起為960 元
    計算，故被告甲○○、乙○○、辛○○、丙○○、游頤婷等
    五人應連帶給付原告丑○○、己○○各29,138元〔計算式：
    342 平方公尺×336 元×10% ×3 年×1/4 ＋342 平方公尺
    ×800 元×10% ×3 年×1/4 ＝29,138（元以下四捨五入，
    以下同）〕、給付原告丁○○58,277元（計算式：342 平方
    公尺×336 元×10% ×3 年×1/2 ＋342 平方公尺×800 元
    ×10% ×3 年×1/2 ＝58,277元），及自96年1 月1 日起至
    清償日止按週年利率5%計算之利息，並自96年1 月1 日起至
    拆屋還地之日止，按年連帶給付原告丑○○、己○○各8,20
    8 元（計算式：342 平方公尺×960 元×10% ×1/4 ＝8,20
    8 元）、原告丁○○16,416元（計算式：342 平方公尺×96
    0 元×10% ×1/2 ＝16,416元）。被告子○○、戊○○應連
    帶給付原告丑○○、己○○各14,910元（計算式：175 平方
    公尺×336 元×10% ×3 年×1/4 ＋175 平方公尺×800 元
    ×10 %×3 年×1/4 ＝14,910）、原告丁○○29,820元（計
    算式：175 平方公尺×336 元×10% ×3 年×1/2 ＋175 平
    方公尺×800 元×10% ×3 年×1/2 ＝29,820），及均自96
    年1 月1 日起至清償日止按週年利率5%計算之利息，並自96
    年1 月1 日起至拆屋還地之日止，按年連帶給付原告丑○○
    、己○○各4,200 元（計算式：175 平方公尺×960 元×10
    % ×1/4 ＝4,200 元）、原告丁○○8,400 元（計算式：17
    5 平方公尺×960 元×10% ×1/2 ＝8,400 元）。（如附表
    所示）
七、綜上所述，原告基於民法第767 條前段所有物返還請求權及
    第1148條繼承之法律關係，請求被告甲○○、乙○○、辛○○、丙○○、游頤婷等應將坐落桃園縣大園鄉○○段拔子林
    小段20地號土地上如附圖所示Ａ（面積132 平方公尺）、Ｂ
    （面積45平方公尺）、Ｃ（面積17平方公尺）、Ｄ（面積
    112 平方公尺）、Ｅ（面積11平方公尺）、Ｆ（面積25平方
    公尺）之地上物拆除，將土地返還原告；請求被告子○○、
    戊○○等應將坐落桃園縣大園鄉○○段拔子林小段20地號土
    地上如附圖所示Ｇ（面積21平方公尺）、Ｈ（面積136 平方
    公尺）、Ｉ（面積18平方公尺）之地上物拆除，將本件土地
    返還原告；及基於民法第179 條不當得利及第1148條繼承之
    法律關係，請求被告連帶給付如主文第3 、4 項所示之金額
    ，為有理由，應予准許。
八、兩造其餘主張及所提之證據、攻擊防禦方法，核與本院之判
    決結果無涉或無違，故不再贅述。
九、據上論結，本件原告之訴為有理由，依民事訴訟法第385 條
    第1 項前段、第78條，判決如主文。
中　　華　　民　　國　　96　　年　　7 　　月　　24　　日
                  民事第三庭    法　官　潘進柳
以上正本係照原本作成
如對本判決上訴，須於判決送達後20日內向本院提出上訴狀
中　　華　　民　　國　　96　　年　　7 　　月　　24　　日
                                書記官　李麗娟
附表
┌────┬───────┬─────┬────────┬────────────┐
│被   告 │占用土地面積及│原告及應有│計算自90年1月1日│自96年1 月1 日起至返還土│
│        │應拆除部分    │部分      │起至95年12月31日│地之日止，按年計算應給付│
│        │              │          │止之金額（新台幣│之金額                  │
│        │              │          │），及自96年1 月│                        │
│        │              │          │1日 起至清償之日│                        │
│        │              │          │止，按週年利率5%│                        │
│        │              │          │計算之利息      │                        │
├────┼───────┼─────┼────────┼────────────┤
│甲○○  │              │己○○ 1/4│29,138元        │8,208 元                │
│乙○○  │342平方公尺   ├─────┼────────┼────────────┤
│辛○○  │如附圖所示Ａ、│丑○○ 1/4│29,138元        │8,208 元                │
│丙○○  │Ｂ、Ｃ、Ｄ、Ｅ├─────┼────────┼────────────┤
│游頤婷  │、Ｆ部分      │丁○○ 1/2│58,277元        │16,416元                │
│        │              │          │                │                        │
├────┼───────┼─────┼────────┼────────────┤
│子○○  │              │己○○ 1/4│14,910元        │4,200 元                │
│戊○○  │175平方公尺   ├─────┼────────┼────────────┤
│        │如附圖所示Ｇ、│丑○○ 1/4│14,910元        │4,200 元                │
│        │Ｈ、Ｉ部分    ├─────┼────────┼────────────┤
│        │              │丁○○ 1/2│29,820元        │8,400 元                │
└────┴───────┴─────┴────────┴────────────┘
